【裁判字號】    97,訴,766
【裁判日期】    970930
【裁判案由】    違反毒品危害防制條例
【裁判全文】
臺灣新竹地方法院刑事判決               97年度訴字第766號
公  訴  人  臺灣新竹地方法院檢察署檢察官
被      告  甲○○
上列被告因違反毒品危害防制條例案件，經檢察官提起公訴（97
年度毒偵字第1217號），經本院合議庭裁定依簡式審判程序判決
如下：
    主  文
甲○○施用第一級毒品，累犯，處有期徒刑柒月。又施用第二級
毒品，累犯，處有期徒刑伍月。扣案之第二級毒品安非他命壹包
（毛重零點貳公克）沒收銷燬之。扣案之安非他命吸食器壹組沒
收之。應執行有期徒刑拾月。扣案之第二級毒品安非他命壹包（
毛重零點貳公克）沒收銷燬之。扣案之安非他命吸食器壹組沒收
之。
    事  實
一、甲○○前曾於民國93年間，因違反毒品危害防制條例案件，
    經本院於94年5 月24日以94年度易字第51號判處有期徒刑4
    月，於94年6 月20日確定，並於94年9 月26日易科罰金執行
    完畢。
二、甲○○前曾於89年間因施用毒品案件，經臺灣桃園地方法院
    檢察署檢察官聲請，而經臺灣桃園地方法院於89年5 月23日
    以89年度毒聲字第3574號裁定送勒戒處所觀察、勒戒，旋因
    觀察、勒戒後，因認有繼續施用毒品傾向，經臺灣桃園地方
    法院檢察署檢察官聲請，而經臺灣桃園地方法院於90年5 月
    4 日以90年度毒聲字第2071號裁定令入戒治處所施以強制戒
    治。嗣因執行屆滿3 月，成效良好，經臺灣桃園地方法院檢
    察署檢察官聲請，而經臺灣桃園地方法院於90年9 月28日以
    90年度毒聲字第4031號裁定停止戒治，所餘戒治期間付保護
    管束，並於90年10月24日出所，嗣並於91年5 月7 日保護管
    束期間屆滿，視為強制戒治執行完畢，並經臺灣桃園地方法
    院檢察署檢察官於91年9 月24日以91年度戒毒偵字第521 號
    為不起訴處分確定。其又於93年間，因施用毒品案件，經臺
    灣新竹地方法院檢察署檢察官起訴，而經本院於94年5 月24
    日以94年度易字第51號判處有期徒刑4 月，於94年6 月20日
    確定。
三、甲○○猶不知悔改，於前揭強制戒治處分執行完畢及前案施
    用毒品案件後，基於施用第一級毒品海洛因之犯意，於97年
    6 月23日下午某時許，在其位於新竹縣關西鎮○○里○○鄰○
    ○路111之1號之住處，以將海洛因摻入香菸中吸食之方式，
    施用第一級毒品海洛因。又另行起意，並基於施用第二級毒
    品安非他命的犯意，於97年6 月23日下午某時許，在位於上
    址之住處，以將安非他命置於玻璃球內，再以火燒烤，吸其
    煙霧之方式，施用第二級毒品安非他命。嗣於97年6 月24日
    13時10分許，經警持本院核發之搜索票前往甲○○位於上址
    之住處實施搜索，並扣得第二級毒品安非他命1 包（毛重0.2
    公克）及安非他命吸食器1 組等物，因而循線查悉上情。
四、案經新竹縣政府警察局新埔分局報請臺灣新竹地方法院檢察
    署檢察官偵查起訴。
    理  由
一、本件被告甲○○所犯為毒品危害防制條例第10條第1 項之施
    用第一級毒品罪及同條第2 項之施用第二級毒品罪，均非死
    刑、無期徒刑、最輕本刑為三年以上有期徒刑之罪，或高等
    法院管轄第一審之案件，被告於本院準備程序進行中，就被
    訴事實為有罪之陳述，經本院合議庭認合於新修正刑事訴訟
    法第273 條之1 第1 項之規定，裁定進行簡式審判程序，合
    先敘明。
二、訊據被告甲○○對於上揭時地以如事實欄所示方法，分別施
    用第一級毒品海洛因及第二級毒品安非他命等情坦承不諱，
    而經警將被告親採封緘之尿液送驗結果，確呈嗎啡陽性反應
    及安非他命陽性反應等情，有新竹縣政府警察局新埔分局毒
    品犯罪嫌疑人尿液採驗作業管制紀錄及詮昕科技股份有限公
    司於97年7 月4 日所出具之濫用藥物尿液檢驗報告各1 份附
    卷足憑，並有本院97年度聲搜字第408 號搜索票1 份、新竹
    縣政府警察局新埔分局搜索扣押筆錄1 份、扣押物品目錄表
    1 份及照片2 幀等在卷足稽，此外，復有第二級毒品安非他
    命1 包（毛重0.2 公克）及安非他命吸食器1 組等物扣案足
    資佐證，足見被告所為前開自白，確與事實相符而堪採信。
三、再者，被告前曾於89年間因施用毒品案件，經臺灣桃園地方
    法院檢察署檢察官聲請，而經臺灣桃園地方法院於89年5 月
    23日以89年度毒聲字第3574號裁定送勒戒處所觀察、勒戒，
    旋因觀察、勒戒後，因認有繼續施用毒品傾向，經臺灣桃園
    地方法院檢察署檢察官聲請，而經臺灣桃園地方法院於90年
    5 月4 日以90年度毒聲字第2071號裁定令入戒治處所施以強
    制戒治。嗣因執行屆滿3 月，成效良好，經臺灣桃園地方法
    院檢察署檢察官聲請，而經臺灣桃園地方法院於90年9 月28
    日以90年度毒聲字第4031號裁定停止戒治，所餘戒治期間付
    保護管束，並於90年10月24日出所，嗣並於91年5 月7 日保
    護管束期間屆滿，視為強制戒治執行完畢，並經臺灣桃園地
    方法院檢察署檢察官於91年9 月24日以91年度戒毒偵字第521
    號為不起訴處分確定。其又於93年間，因施用毒品案件，經
    臺灣新竹地方法院檢察署檢察官起訴，而經本院於94年5 月
    24日以94年度易字第51號判處有期徒刑4 月，於94年6 月20
    日確定等情，亦有臺灣新竹地方法院檢察署刑案資料查註紀
    錄表、被告提示簡表、全國施用毒品案件紀錄表、受觀察勒
    戒人毒品及前科紀錄簡列表、矯正簡表、法務部全國檢察官
    線上查詢刑案人犯在監所最新資料表及臺灣高等法院被告前
    案紀錄表各1 份在卷足憑。綜上，本案事證已臻明確，被告
    於前案強制戒治執行完畢及前案施用毒品案件後再犯施用第
    一級毒品海洛因及施用第二級毒品安非他命之犯行均洵堪認
    定，應予依法論科。
三、按海洛因及安非他命分屬毒品危害防制條例第2 條第2 項第
    1 款所列之第一級毒品及第2 款所列之第二級毒品。核被告
    甲○○所為，係犯毒品危害防制條例第10條第1 項之施用第
    一級毒品罪及同條第2 項之施用第二級毒品罪。至其持有第
    一級毒品海洛因及第二級毒品安非他命後，均進而施用，其
    持有第一級毒品及第二級毒品之低度行為，應分別為施用第
    一級毒品及施用第二級毒品之高度行為所吸收，爰不另論其
    持有第一級毒品罪及持有第二級毒品罪。又被告所為上揭二
    罪間，犯意個別，行為互殊，應分論併罰。又被告前曾於93
    年間，因違反毒品危害防制條例案件，經本院於94年5 月24
    日以94年度易字第51號判處有期徒刑4 月，於94年6 月20日
    確定，並於94年9 月26日易科罰金執行完畢等情，有臺灣新
    竹地方法院檢察署刑案資料查註紀錄表及臺灣高等法院被告
    前案紀錄表各1 份在卷足按，其於5 年以內再犯本件有期徒
    刑以上之罪，為累犯，應依刑法第47條第1 項規定加重其刑
    。爰審酌被告曾因施用毒品而觀察、勒戒、強制戒治，猶不
    知悔悟，卻再犯本案，顯然自制力薄弱，本案施用毒品種類
    、犯罪手段、情節、所生危害，及被告所為係戕害自身身心
    健康，犯後尚能坦承犯行，態度良好等一切情狀，分別量處
    如主文所示之刑，及定其應執行之刑，以資懲儆。扣案之安
    非他命1 包（毛重0.2 公克）為第二級毒品，應依毒品危害
    防制條例第18條第1 項前段之規定，在被告施用第二級毒品
    項下及定應執行刑項下宣告沒收銷燬之。又安非他命吸食器
    1 組為被告所有，且係供其為施用第二級毒品安非他命犯行
    時所用之物等情，業據被告供述在卷，應依刑法第38條第1
    項第2 款之規定，在被告施用第二級毒品項下及定應執行刑
    項下宣告沒收之。
據上論斷，應依刑事訴訟法第273 條之1 第1 項、第299 條第1
項前段，毒品危害防制條例第10條第1 項、第2 項、第18條第1
項前段，刑法第11條前段、第47條第1 項、第51條第5 款、第38
條第1 項第2 款，判決如主文。
本案經檢察官張嘉宏到庭執行職務。
中    華    民    國    97    年    9     月    30    日
                  刑事第一庭    法  官   楊惠芬
以上正本證明與原本無異。
如不服本判決應於收受本判決後10日內向本院提出上訴書狀，上
訴書狀應敘述具體理由。上訴書狀未敘述上訴理由者，應於上訴
期間屆滿後20日內補提理由書狀於本院 (均須按他造當事人之人
數附繕本 )「切勿逕送上級法院」。
中    華    民    國    97    年    9     月    30    日
                                書記官   張懿中
附錄本案論罪科刑法條全文：
毒品危害防制條例第10條第1 項、第2 項：
施用第一級毒品者，處六月以上五年以下有期徒刑。
施用第二級毒品者，處三年以下有期徒刑。


司法院資訊處製作；財團法人民間司法改革基金會備份。
